【裁判字號】    95,訴,240
【裁判日期】    950330
【裁判案由】    強盜等
【裁判全文】
臺灣高雄地方法院刑事判決               95年度訴字第240號
公  訴  人  臺灣高雄地方法院檢察署檢察官
被      告  申○○
指定辯護人  本院公設辯護人甲○○
上列被告因強盜等案件，經檢察官提起公訴（94年度偵字第
24958 號），本院判決如下：
    主  文
申○○連續犯強盜罪，累犯，處有期徒刑柒年，扣案之玩具手槍
貳支沒收。又連續犯攜帶兇器竊盜罪，累犯，處有期徒刑拾月，
扣案之十字螺絲起子肆支沒收。又犯搶奪未遂罪，累犯，處有期
徒刑陸月。又犯過失傷害罪，累犯，處有期徒刑參月。又犯肇事
致人傷害逃逸罪，累犯，處有期徒刑捌月。應執行有期徒刑玖年
，扣案之玩具手槍貳支及十字螺絲起子肆支，均沒收。
    事  實
一、申○○前於民國90年間因偽造文書案件，經台灣高等法院台
    南分院以91年上訴字第834 號判處有期徒刑1 年確定，經同
    院以93年聲字285 號裁定與他案合併定應執行刑1 年3 月，
    甫於民國94年1 月9 日執行完畢。詎仍不知悛悔，
（一）分別基於意圖為自己不法所有之竊盜、強盜概括犯意，獨
      自1 人先後於如附表一、二所示之時、地、方式為竊盜、
      強盜犯行，得手後將所得手機、相機、金項鍊等物悉數變
      賣，連同盜得現金花用殆盡，其餘證件及提款卡等物均予
      以丟棄，嗣經被害人庚○○等人報案，經警循線查證及被
      害人指認，並於附表一編號3 所示時、地查獲贓車，並於
      如下述事實（三）時、地當場逮捕被告後，始悉上情。
（二）申○○另起意圖為自己不法所有之犯意，於94年10月28日
      中午12時50分許，在高雄縣鳳山市○○○路119 巷41號前
      騎乘腳踏車暫停該處，見子○○自所有TR7-499 號機車下
      車，欲牽車進入上址屋內，而準備熄火停車之際，即自所
      騎乘腳踏車下車，趁子○○不及防備之際，徒手撥開子○○雙手，阻止其拔下機車鑰匙，並坐上機車欲騎離該處，
      經子○○呼救，在上址屋內子○○友人許秀錦、壬○○及
      辛○○父女等人旋即出門，在機車側面或後方，協助抓住
      機車車身及車把，並緊抓申○○衣物阻止離去，申○○此
      時仍加油門，並以手、腳推踢子○○等人，試圖逃離現場
      ，然因遭辛○○緊抓衣物終至跌倒在地而未能得逞，過程
      中子○○受有「左上臂瘀腫、右手食指基部挫傷」傷害，
      辛○○受有「右膕挫擦傷」傷害，另壬○○受有「左第5
      指傷口併部分指甲裂傷」傷害（壬○○受傷部分未經提出
      告訴，許秀錦則未成傷），嗣警方據報及時到場當場逮獲
      申○○。
（三）申○○另於94年10月7 日下午6 時18分許，駕駛其如附表
      一編號3 所示竊得酉○○所有車號9730─JG號自小客車（
      前後懸掛2531-GH 號車牌），欲赴余素月之約，行經台南
      市○○區○○路與永華路附近，為警發現其行蹤趨前逮捕
      申○○時，未料申○○為脫免逮捕，明知汽車倒車時應注
      意其他車輛及行人，且依當時狀況並無不能注意情事，卻
      疏未注意其他人、車，仍任意沿永華路由東向西方向倒車
      行駛，旋向北偏入海安路1 段，適有丙○○所騎乘車號
      LJH -832號重型機車後座搭載未○○，暫停在海安路1 段
      6 號前，申○○遂於倒車駕駛上開小客車時，撞擊該機車
      車頭肇事，致丙○○及未○○人車倒地，未○○因而受有
      「背部挫傷合併擦傷、左踝挫傷」等傷害，旋申○○又將
      上開機車推撞及卯○○停放在海安路1 段8 號前車號
      2180-JF 號自小貨車右後側底板處，申○○受此撞擊，明
      知其駕駛動力交通工具肇事，未○○倒地受傷，竟未下車
      查看留滯現場等待，亦未對未○○採取必要救護措施，為
      免追緝，竟另行基於肇事逃逸之犯意，隨即駕駛前揭小客
      車加速沿海安路由北方向逃離事故現場。
二、案經被害人歐又嘉、癸○○、辰○○、未○○、子○○、辛○○等人訴由高雄縣政府警察局鳳山分局、台南市警察局第
    二分局報請台灣臺南地方法院檢察署呈請臺灣高等法院檢察
    署令准移臺灣高雄地方法院檢察署檢察官偵查起訴。
    理  由
一、證據能力意見：當事人及辯護人對告訴人歐又嘉、癸○○、
    辰○○、子○○、辛○○及被害人庚○○、寅○○、乙○○
    、亥○、巳○○、戌○○、丁○○、戊○○、午○○、酉○○、丑○○、柯明賢、證人丙○○、卯○○、壬○○、許秀
    錦等人於警詢中供述之詞均同意得作為審理證據，且本院審
    酌渠等係於案發後就被害或目擊情節之供述，記憶尚屬清晰
    ，且無不正取證情形，採為證據亦認適當；另酉○○、庚○○、寅○○、乙○○、辰○○、許秀錦、壬○○等人於偵查
    中在檢察官具結而為供述，依刑事訴訟法第159 條之5 第1
    項、第159 條之1 第2 項，均有證據能力。又當事人及辯護
    人對於卷附驗傷診斷證明書、交通事故查訪紀錄、談話紀錄
    表、調查報告表、現場圖等書面，均同意作為審理證據，依
    作成情形，亦均無不可信情形，依同法第159 條之5第1項，
    均有證據能力。
二、證據：
（一）訊據被告申○○對前揭犯罪事實一、（一）之強盜及竊盜
      犯行部分坦認不諱，並據告訴人歐又嘉（高雄縣政府警察
      局鳳山分局卷，下稱鳳警卷，第58頁以下）、癸○○（鳳
      警卷第63頁以下：臺灣高雄地方法院檢察署94年偵字第
      24958 號卷，下稱雄偵卷，第86頁）、辰○○（鳳警卷第
      60頁以下；同上偵卷），及被害人庚○○（台南市警察局
      第二分局卷，下稱南警卷，第7 頁以下；雄偵卷第174 頁
      以下）、寅○○（南警卷第9 頁以下；雄偵卷第175 頁）
      、乙○○（南警卷第12頁以下；雄偵卷第173 頁以下）、
      亥○（南警卷第15頁以下）、巳○○（南警卷第17頁以下
      ）、戌○○（鳳警卷第42頁以下）、丁○○（南警卷第19
      頁以下）、戊○○（南警卷第36頁以下）、午○○（南警
      卷第46頁）、酉○○（南警卷第21頁以下；雄偵卷第86
      頁以下）、丑○○（南警卷第24頁以下）、柯明賢（南警
      卷第24頁以下）於警詢或偵查中指述被害情節並指認被告
      係強盜犯行行為人等情明確，此外，並有領回車牌領據2
      紙（南警卷第26、28頁）、贓物認領收據4 紙（南警卷第
      75頁；鳳警卷第84~86 頁）、車輛竊盜、車牌失竊資料個
      別查詢報表、車籍作業系統查認認可資料（南警卷第67、
      82~85 頁），監視錄影帶翻拍照片（鳳警卷第49頁、南警
      卷第89頁）、查贓相片數幀（鳳警卷第48~51 、57、66、
      102~110 頁；南警卷第76、88頁，第91頁以下）在卷可稽
      ，及扣案其所用供強盜所用之黑色玩具手槍2 支、供竊取
      車牌所用之十字螺絲起子4 支可佐，核與被告自白相符，
      堪予採信，其強盜、竊盜犯行應予認定。
（二）又訊之被告對犯罪事實欄一、（二）案發經過情節固未爭
      執，惟其辯稱意在防護贓物間致告訴人成傷，並非故意傷
      害他人，又辯護意旨認本件應成立強盜罪嫌，而與前述強
      盜犯行有裁判上一罪關係等語（本院審理卷第34、55頁）
      ，惟按搶奪與強盜，雖同具不法得財之意思，然搶奪係乘
      人不備，公然掠取他人財物，如施用強暴脅迫，至使不能
      抗拒而取其財物或令其交付者，則為強盜罪（最高法院64
      年台上字第1165號判例參照），而強盜罪之所謂「不能抗
      拒」，係指行為人所為之強暴、脅迫等不法行為，就當時
      之具體事實，予以客觀之判斷，足使被害人身體上或精神
      上達於不能或顯難抗拒之程度而言，若行為人以可能造成
      他人身體或生命危險方式，當場直接侵害持有人緊密支配
      動產行為，而未達抑制持有人意思自由程度時，應認係搶
      奪，而非竊盜或強盜行為。經查：本件案發經過情節，業
      據告訴人子○○於本院審理中指訴：「當天我騎機車，被
      告騎腳踏車並行，我要轉彎到41號時，要讓被告先過，被
      告不要，然後就轉彎到41號，尾隨在我後面，趁我機車尚
      未熄火時，要搶我的機車，被告要把我推走，我不走，我
      要把機車鑰匙拿走，不讓被告把機車騎走，但是鑰匙插在
      機車上沒有拿走，我們兩人發生拉扯，我同學姐姐許秀錦
      就跑出來一起幫我拉，然後我同學壬○○及父親辛○○先
      後又跑出來幫我一起拉，辛○○就把機車推倒，機車壓到
      被告，當場逮捕」等語，另對被告所施不法腕力情形，亦
      稱：「被告有反抗，手有亂揮，有打到我，我手臂有瘀血
      ，也有催油門，硬要把機車騎走，我們站在機車側邊，沒
      有被撞到，他真正目的是要搶機車」等語明確（均本院審
      理卷第54頁以下），核與證人於警詢及偵查中同稱：「我
      當時下車正要將機車熄火，他動手將我手撥開阻止，騎上
      我的機車欲騎離現場，我見狀動手抓他衣服，並叫屋內朋
      友出來幫我，許秀錦、壬○○、辛○○先後出來，我們與
      被告發生拉扯，後來導致我、辛○○、壬○○受傷，被告
      有掙扎，沒有持兇器，沒有施暴力，也沒有出言恐嚇」等
      語相符（鳳警卷第69頁、雄偵卷第87頁），另綜合證人即
      同時在場參與緝兇之目擊證人許秀錦、壬○○、兼告訴人
      辛○○於警詢或偵查中證述：許秀錦在上開門牌家中聽聞
      機車擦撞及子○○呼喊聲，即奪門而出，發現被告騎著子
      ○○所有發動中的機車準備駛離，協助子○○抓住機車手
      把，旋壬○○、辛○○亦到場，分別自後抓住機車後座把
      手、抓住被告衣領，以阻止被告離去，被告即摔倒在地，
      與辛○○扭打，嗣為警協助制服，被告在行搶過程中未持
      兇器，有徒手掙扎抗拒，也有加油門欲離去，但沒有施暴
      力等情節亦相一致（鳳警卷第72頁以下；雄偵卷第87頁以
      下），此外，告訴人子○○、辛○○及被害人壬○○因此
      受傷害，亦有渠提出之94年10月28日惠德醫院驗傷診斷書
      3 紙附卷可稽，此開傷勢造成亦與前述情節互核相符，而
      被告對此節亦未爭執，僅稱：「我沒有打人，只是要把車
      騎走」（本院審理卷第55頁），應堪認告訴人子○○所言
      確屬實情。而由上開所述情節，被告為遂取得機車目的，
      而趁告訴人下車即將熄火之際，跨上機車欲騎乘離開現場
      ，並僅徒手揮舞，以排除告訴人阻擋，所為僅在完成搶取
      機車之行為，過程中並未實施其他暴力手段，或另有出言
      恐嚇脅迫情形至明，即與強盜罪係以抑制被害人自由意志
      達不能抗拒程度要件有間，亦異於準強盜罪名須積極施暴
      之要件，應認被告係趁告訴人子○○不備而取他人財物，
      是本件被告搶奪犯行事證明確，堪以認定。末以，被告於
      行搶時固與告訴人子○○等人發生拉扯，致子○○等人身
      體受有上開傷害，然被告當時騎乘機車意欲儘速離去而已
      ，已如上述，應無另生對子○○等人傷害之犯意，顯係被
      告行搶實施不法腕力之當然結果，即無庸再論以傷害罪，
      併此敘明。
（三）訊之被告申○○對犯罪事實欄一、（三）之肇事逃逸及過
      失傷害犯行坦認不諱，核與告訴人未○○及證人丙○○、
      卯○○於警詢中供述情節相符（南警卷第44頁以下），並
      有車禍處小組查訪紀錄表、交通事故談話紀錄表、調查報
      告表、現場圖各1 件及現場照片22幀附卷為佐（同卷第47
      頁以下），且按汽車倒車時，應顯示倒車燈光或手勢後，
      謹慎緩慢後倒，並應注意其他車輛，道路交通安全規則第
      110 條第2 款亦有明文，而當時天候晴，夜間有照明，市
      區○○道路交岔口附近，柏油路面乾燥無缺陷，無障礙物
      ，視距良好，並無不能注意情事，有上開調查報告表可佐
      ，被告僅因拒捕，疏未注意此開規定，仍任意衝撞他車，
      其有過失甚明。又告訴人未○○因而受有前開傷害，亦有
      財團法人奇美醫院94年10月7 日診斷證明書為佐，二者間
      有因果關係甚明，足見被告之自白與事實相符，堪予採信
      ，且被告固係為脫免遭警逮捕而為上開犯行，惟尚未符任
      何阻卻違法或阻卻責任事由，故其所犯過失傷害及肇事逃
      逸罪名，均堪認定。
三、論罪：
（一）按刑法第321 條第1 項第3 款所謂之兇器，其種類並無限
      制，凡客觀上足對人之生命、身體、安全構成威脅，具有
      危險性之兇器均屬之，且祇須犯案時攜帶此種具有危險性
      之兇器為已足，並不以攜帶之初有行兇之意圖為必要（最
      高法院79年臺上字第5253號判例意旨參照），查本件被告
      附表一編號2 、4 、5 竊取車牌時所用之扣案十字螺絲起
      子，一端係金屬材質、質地堅硬，並可供拆卸車牌之用，
      足認對人之身體、生命產生威脅，應屬兇器。又扣案玩具
      手槍，並未如真槍具可發射子彈之殺傷力，客觀上尚無足
      對人身法益構成威脅，尚難認係兇器。惟被告攜帶假手槍
      ，意在冒充真槍以威脅事主，奪取財物，已達於使人不能
      抗拒之程度，仍應成立強盜罪，又強盜所施用之強暴、脅
      迫手段，只須足以壓抑被害人之抗拒，縱令被人實際無抗
      拒行為，仍於強盜罪之成立不生影響（最高法院26年滬上
      字第9 號、30年上字第3023號判例參照），故核被告申○○犯罪事實（一）所為，係犯刑法第320 條第1 項竊盜罪
      （附表一編號1 、3 部分）、同法第321 條第1 項第3 款
      攜帶兇器加重竊盜罪（附表一其餘犯行）、同法第328 條
      第4 項、第1 項強盜未遂罪（附表二編號2 、8 部分）、
      同法第328 條第1 項之強盜既遂罪（附表二其餘犯行）。
      原公訴意旨漏未斟酌被告持械拆卸竊取車牌事實係成立刑
      法第321 條第1 項第3 款之攜帶兇器竊盜罪，而認附表一
      編號2 、4 、5 部分犯行僅為刑法第320 條第1 項普通竊
      盜罪，容有未洽，惟其基本事實同一，經本院依法告知被
      告變更後之罪名（審理卷第56頁），變更起訴法條為加重
      竊盜罪。另訊之被告對附表一編號1 進入被害人戊○○住
      宅後院內行竊時間係下午或晚上稱已不復記憶（審理卷第
      56 頁） ，依罪疑惟輕原則，即不能認定係夜間侵入，僅
      論以普通竊盜罪，附此敘明。
（二）被告申○○犯罪事實欄一、（二）所為，係犯刑法第325
      條第3 項、第1 項之搶奪未遂罪，犯罪事實欄一、（三）
      所為則係犯刑法第284 條第1 項過失傷害罪、第185 條之
      4 肇事致人受傷逃逸罪。移送併辦意旨附表15就犯罪事實
      欄一、（二）犯行雖認係強盜罪，惟業經公訴人於審理中
      更正為搶奪罪（審理卷第53頁），依檢察一體原則，本院
      即依更正後罪名進行審理，爰不再另行變更起訴法條之諭
      知。
（三）被告附表二編號3 、5 、6 、7 部分，分別自店員身上或
      店家收銀台中強取財物，同表編號9 部分，亦取走癸○○
      、辰○○2 人財物，各係以一個不法行為，侵害數個財產
      權法益，應依刑法第55條，論以想像競合犯一罪。又其先
      後多次竊盜、強盜犯行，分別時間緊接，手法相同，各犯
      基本構成要件相同之罪，均顯係基於概括犯意反覆為之，
      依刑法第56條之規定，強盜部分論以情節較重之連續強盜
      既遂罪，竊盜部分則論以情節較重之連續攜帶兇器竊盜罪
      ，並均加重其刑。
（四）被告所犯連續攜帶兇器竊盜罪、連續強盜罪、搶奪未遂罪
      及過失傷害罪、肇事致人受傷逃逸罪間，犯意各別，行為
      互殊，所犯構成要件不同，應分論併罰。
五、科刑：
（一）被告前於90年間因偽造文書案件，經台灣高等法院台南分
      院以91年上訴字第834 號判處有期徒刑1 年確定，經同院
      以93年聲字285 號裁定與他案合併定應執行刑1 年3 月，
      甫於民國94年1 月9 日執行完畢乙節，此有台灣高等法院
      被告前案紀錄表在卷可按，其於五年內再犯有期徒刑以上
      之罪，本件論科連續強盜罪、連續加重竊盜罪、搶奪未遂
      罪、過失傷害罪、肇事致人傷害逃逸罪等罪，均為累犯，
      依刑法第47條規定，加重其刑，其中連續強盜罪、連續加
      重竊盜罪部分，均遞加重之。
（二）被告上開搶奪罪已著手而未遂，應依刑法第26條前段規定
      ，按既遂犯之刑減輕之。另附表二編號2 、8 之強盜犯行
      ，均為情節較輕之未遂犯，惟因已依連續犯規定論以情節
      較重之連續強盜既遂罪，自不另依刑法第26條之規定減輕
      其刑。
（三）爰審酌被告正值青壯，本應奮發向上，力圖進取，竟多次
      持假搶進入店家，趁女性店員勢單力孤，強盜他人財物，
      次數非少，破壞民眾營業生活及人身安全，影響社會治安
      至鉅，所取得財物非少，嚴重侵害民眾財產安全，情節尚
      非輕微，且行竊所得財物或已花用，或已丟棄，多數未能
      償還被害人，亦未與被害人達成和解，不能彌補被害人損
      害，另其拒警逮捕而倒車行駛追撞他車肇事，致人成傷，
      肇事後亦未留待現場而離去，犯後亦未與告訴人和解，行
      為自應受相當程度之刑事責難，惟另考量被告犯罪後已坦
      認大部分犯行，非全然無悔意，被害人多數不願提出告訴
      ，告訴人未○○所受挫擦傷之傷勢非重等一切情狀，分別
      量處如主文所示之刑，並定其應執行之刑。
六、另扣案玩具手槍2 支、十字螺絲起子4 把，均為被告所有，
    且分供其強盜、加重竊盜犯罪所用之物，已據被告供明在卷
    無訛（本院審理卷第56、66頁），應依刑法第38條第1 項第
    2 款規定宣告沒收。其餘扣案針筒、海洛因1 包、手銬、尖
    嘴鉗1 支、美工刀1 支等物，或係施用毒品之物，或係供其
    把玩、修理汽車所用工具，均據供述在卷（本院審理卷第66
    頁），並無證據認定與上開強盜等犯行有關，爰均不另論知
    沒收。扣案之棒球帽1 頂及衣物1 套雖被告供述係其所有，
    且有時行為時會穿戴在身，但此開衣物並非專供犯罪用之物
    或違禁物，非義務沒收物，亦與強盜犯行無直接關係，爰均
    不為沒收之諭知。（最高法院18年上字第1379號、19年上字
    第1651號、51台非字第13號判例意旨參照）
據上論斷，應依刑事訴訟法第299 條第1 項前段、第300 條、刑
法第56條、第321 條第1 項第3 款、第325 條第3 項、第1 項、
第328 條第1 項、第284 條第1 項前段、第185 條之4 、第47條
、第26條前段、第55條、第51條第5 款、第9 款、第38條第1 項
第2 款，判決如主文。
本案經檢察官己○○到庭執行職務。
中    華    民    國    95    年    3     月    30    日
                刑事第14庭  審判長法  官  蔡廣昇
                                  法  官  紀凱峰
                                  法  官  林瑋桓
以上正本證明與原本無異。
如不服本判決，應於判決送達後10日內，向本院提出上訴狀。
中    華    民    國    95    年    3     月    30    日
                                  書記官  謝群育
附錄本件論罪科刑法條：
中華民國刑法第185條之4
駕駛動力交通工具肇事，致人死傷而逃逸者，處6 月以上5 年以
下有期徒刑。
中華民國刑法第284條第1項前段
因過失傷害人者，處6 月以下有期徒刑、拘役或500 元以下罰金
，致重傷者，處1 年以下有期徒刑、拘役或500 元以下罰金。
中華民國刑法第321條第1項第3款
犯竊盜罪而有左列情形之一者，處6 月以上、5 年以下有期徒刑
：
三  攜帶兇器而犯之者。
中華民國刑法第325條
意圖為自己或第三人不法之所有，而搶奪他人之動產者，處6月
以上5年以下有期徒刑。
因而致人於死者，處無期徒刑或7年以上有期徒刑，致重傷者，
處3年以上10年以下有期徒刑。
第 1 項之未遂犯罰之。
中華民國刑法第328條第1項、第4項
意圖為自己或第三人不法之所有，以強暴、脅迫、藥劑、催眠術
或他法，至使不能抗拒，而取他人之物或使其交付者，為強盜罪
，處5年以上有期徒刑。
第 1 項及第 2 項之未遂犯罰之。
附表一
┌──┬────┬──────┬───┬──────┬────┬───────────┐
│編號│ 時  間 │   地   點  │被害人│ 犯罪手法   │所得財物│備註                  │
├──┼────┼──────┼───┼──────┼────┼───────────┤
│ 1  │94年10月│台南市南區大│戊○○│因該宅後門未│被害人所│騎乘該車為如附表二編號│
│    │1 日下午│德街154 巷自│      │鎖而進入（侵│有車號NF│2之強盜犯行。         │
│    │某時許  │宅內        │      │入住宅部分未│I─129號│                      │
│    │        │            │      │經告訴），以│重型機車│                      │
│    │        │            │      │車主所有未取│。      │                      │
│    │        │            │      │下機車鑰匙1 │        │                      │
│    │        │            │      │把竊取機車以│        │                      │
│    │        │            │      │為交通工具。│        │                      │
├──┼────┼──────┼───┼──────┼────┼───────────┤
│ 2  │94年10月│台南市○○路│午○○│以扣案其所有│車號2531│得手後將上開車牌懸掛於│
│    │4 日晚間│2段147巷41號│      │、客觀上能對│─GH號自│所竊9730 -JG號自小客車│
│    │8 時許前│            │      │人之身體生命│小客車車│上（如同表編號3 ，與  │
│    │某時    │            │      │危害足供兇器│牌2面。 │5129-GP 、7880-JG 車牌│
│    │        │            │      │使用之十字螺│        │交替懸掛使用）        │
│    │        │            │      │絲起子拆卸車│        │                      │
│    │        │            │      │牌          │        │於94年10月7 日下午6時 │
│    │        │            │      │            │        │18分許，在台南市中西區│
│    │        │            │      │            │        │海安路上，駕駛上開車輛│
│    │        │            │      │            │        │遇警查緝逃逸（另涉肇事│
│    │        │            │      │            │        │逃逸等犯行見犯罪事實欄│
│    │        │            │      │            │        │三），車牌於翌日（10月│
│    │        │            │      │            │        │8 日）棄置於往高雄之濱│
│    │        │            │      │            │        │海公路旁              │
├──┼────┼──────┼───┼──────┼────┼───────────┤
│ 3  │94年10月│台南市安平區│酉○○│進入公司內徒│監視器主│                      │
│    │5 日凌晨│建平路339 之│      │手行竊      │機1台、 │申○○於94年10月27日晚│
│    │2時許   │68號公司內  │      │            │車號9730│間10時許，駕駛懸掛車牌│
│    │        │            │      │            │─JG號自│號碼7880-JG 號（如本附│
│    │        │            │      │            │小客車鑰│表編號4） 之該車，行經│
│    │        │            │      │            │匙1 把  │鳳山市○○路100 巷121 │
│    ├────┼──────┤      ├──────┼────┤弄底空地，經警追緝棄車│
│    │隨後某時│台南市安平區│      │以上開鑰匙1 │上開車號│逃逸，為警在車內扣得失│
│    │許      │建平11街122 │      │把開啟車門、│汽車1 部│竊上開車牌號及5129-GP │
│    │        │號對面      │      │發動引擎駛離│、車內財│車牌共計4 面，及其所有│
│    │        │            │      │，而竊取該車│物（郵局│分供強盜、竊盜車牌所用│
│    │        │            │      │及車內物品  │提款卡1 │之黑色玩具手槍2 支及十│
│    │        │            │      │            │張、荷蘭│字螺絲起子4 把        │
│    │        │            │      │            │銀行等銀│                      │
│    │        │            │      │            │行信用卡│                      │
│    │        │            │      │            │10 張） │                      │
│    │        │            │      │            │。      │                      │
├──┼────┼──────┼───┼──────┼────┼───────────┤
│ 4  │94年10月│台南市安南區│丑○○│以扣案其所有│車號7880│得手後將上開車牌懸掛於│
│    │25日凌晨│本源街2段106│      │、客觀上能對│─JG號之│所竊9730 -JG號自小客車│
│    │1 時許  │巷23弄22號前│      │人之身體生命│車牌2面 │上（如同表編號3 ，與  │
│    │        │            │      │危害足供兇器│。      │5129-GP 、2531-GH 車牌│
│    │        │            │      │使用之十字螺│        │交替懸掛使用）        │
│    │        │            │      │絲起子拆卸車│        │                      │
│    │        │            │      │牌          │        │查獲經過如同表編號3 備│
│    │        │            │      │            │        │註欄                  │
├──┼────┼──────┼───┼──────┼────┼───────────┤
│5   │94年10月│高雄市左營區│柯吳秀│以扣案其所有│車號5129│得手後將上開車牌懸掛於│
│    │27日晚間│埤子頭80號  │鳳所有│、客觀上能對│─GP號自│所竊9730 -JG號自小客車│
│    │某時許  │            │、柯明│人之身體生命│小客車之│上（如同表編號3 ，與  │
│    │        │            │賢使用│危害足供十字│車牌2面 │7880-JG 、2531-GH 車牌│
│    │        │            │      │兇器使用之螺│。      │交替懸掛使用）        │
│    │        │            │      │絲起子拆卸車│        │                      │
│    │        │            │      │牌          │        │查獲經過如同表編號3 備│
│    │        │            │      │            │        │註欄                  │
└──┴────┴──────┴───┴──────┴────┴───────────┘
附表二：
┌──┬────┬──────┬───┬──────┬────┬─────┐
│編號│ 時  間 │   地   點  │被害人│ 犯罪手法   │所得財物│備註      │
├──┼────┼──────┼───┼──────┼────┼─────┤
│ 1  │94年10月│台南市中西區│庚○○│持藏有扣案玩│現金新台│申○○行為│
│    │1日下午 │永華路38號（│      │具手槍1 支之│幣（下同│後另持針筒│
│    │2 時20分│正聲電機公司│      │綠色手提包1 │）1,300 │赫令庚○○│
│    │許      │門市店內）  │      │只進入店內，│元。    │進入電梯內│
│    │        │            │      │打開該手提包│        │面壁站立後│
│    │        │            │      │亮出手槍後，│        │徒步往永華│
│    │        │            │      │並以拳打林雅│        │東路向西離│
│    │        │            │      │憫右側腰部1 │        │去        │
│    │        │            │      │下（未成傷）│        │          │
│    │        │            │      │，嚇令其交付│        │          │
│    │        │            │      │財物，至被害│        │          │
│    │        │            │      │人不能抗拒而│        │          │
│    │        │            │      │將收銀台內財│        │          │
│    │        │            │      │物交付      │        │          │
├──┼────┼──────┼───┼──────┼────┼─────┤
│ 2  │94年10月│台南市○○路│寅○○│騎乘其竊取之│無      │因寅○○大│
│    │1日晚間 │3 段35號（自│      │車號NFI-129 │        │喊搶劫並丟│
│    │10時28分│營五金行店內│      │號機車（如附│        │東西，鄭棟│
│    │許      │）          │      │表一編號1） │        │樑未取得財│
│    │        │            │      │，下車後持藏│        │物即騎乘其│
│    │        │            │      │有扣案玩具手│        │竊取之車號│
│    │        │            │      │槍1 支之綠色│        │NFI- 129號│
│    │        │            │      │手提包1 只進│        │機車逃逸而│
│    │        │            │      │入店內，打開│        │未遂。    │
│    │        │            │      │該手提包亮出│        │          │
│    │        │            │      │玩具手槍，表│        │          │
│    │        │            │      │示有槍嚇令交│        │          │
│    │        │            │      │出金錢，而使│        │          │
│    │        │            │      │人不能抗拒。│        │          │
├──┼────┼──────┼───┼──────┼────┼─────┤
│ 3  │94年10月│台南市中西區│乙○○│進入店內即持│金項鍊1 │得手後，即│
│    │2日晚間 │西門路2段37 │      │扣案玩具手槍│條（價值│騎乘機車逃│
│    │6 時20分│號（CUTIE 服│      │抵住乙○○腰│約 3,000│逸        │
│    │許      │飾店內）    │      │際，嚇令其不│元)及 現│          │
│    │        │            │      │要出聲，把錢│金3,580 │          │
│    │        │            │      │拿來，致其不│元。    │          │
│    │        │            │      │能抗拒，而將│        │          │
│    │        │            │      │抽屜內打開，│        │          │
│    │        │            │      │由申○○自行│        │          │
│    │        │            │      │取走現金後，│        │          │
│    │        │            │      │並強行扯下朱│        │          │
│    │        │            │      │芸柔佩戴脖子│        │          │
│    │        │            │      │之項鍊      │        │          │
├──┼────┼──────┼───┼──────┼────┼─────┤
│ 4  │94年10月│台南市安南區│亥○  │假借向亥○換│現金3,00│得手後，騎│
│    │4 日中午│理安街73號（│      │零錢名義，待│0元。   │乘其所竊取│
│    │1 時50分│億詩園雜貨店│      │亥○打開抽屜│        │之NFI-129 │
│    │許      │ ）         │      │時，徒手強行│        │號機車離去│
│    │        │            │      │取走店家零錢│        │          │
│    │        │            │      │，同時手持扣│        │          │
│    │        │            │      │案玩具手槍1 │        │          │
│    │        │            │      │枝，並嚇令「│        │          │
│    │        │            │      │搶劫」，至蘇│        │          │
│    │        │            │      │秀不能抗拒，│        │          │
│    │        │            │      │而任由申○○│        │          │
│    │        │            │      │取走財物    │        │          │
├──┼────┼──────┼───┼──────┼────┼─────┤
│ 5  │94年10月│台南市東區東│巳○○│進入店內佯裝│手機1 支│得手後駕駛│
│    │13日中午│寧路166號（ │      │購衣，旋折回│（價值  │9730-JG 號│
│    │12時許  │LALL服飾店）│      │櫃台，持扣案│6,000 元│自小客車駛│
│    │        │            │      │玩具手槍1 支│）、數位│離        │
│    │        │            │      │抵住巳○○腰│相機1 台│          │
│    │        │            │      │際，嚇令交付│（價值  │          │
│    │        │            │      │財物，至其不│15,000元│          │
│    │        │            │      │能抗拒，打開│）及現金│          │
│    │        │            │      │抽屜後，鄭棟│3,800 元│          │
│    │        │            │      │樑即從中強行│。      │          │
│    │        │            │      │取走現金    │        │          │
│    │        │            │      │3,700 元、相│        │          │
│    │        │            │      │機及櫃台上手│        │          │
│    │        │            │      │機，又嚇令楊│        │          │
│    │        │            │      │雅玲拿出皮夾│        │          │
│    │        │            │      │後，強行取走│        │          │
│    │        │            │      │100 元現金。│        │          │
├──┼────┼──────┼───┼──────┼────┼─────┤
│ 6  │94年10月│高雄市前鎮區│戌○○│佯裝客人進入│現金4,50│得手後駕駛│
│    │23日上午│瑞隆路592號 │      │店內，自左褲│0元及小 │9730-JG 號│
│    │11時10  │（AI服飾店內│      │袋內掏出黑色│皮夾1只 │自小客車往│
│    │分許    │）          │      │扣案玩具手槍│(內有聶 │一心路方向│
│    │        │            │      │抵住戌○○之│瑞琦國民│駛離      │
│    │        │            │      │腰際，嚇令交│身分證、│          │
│    │        │            │      │付財物，至聶│健保卡、│          │
│    │        │            │      │瑞琦不能抗拒│郵局提款│          │
│    │        │            │      │，打開收銀機│卡1 張、│          │
│    │        │            │      │後，申○○即│中國信託│          │
│    │        │            │      │以右手單手強│銀行信用│          │
│    │        │            │      │行從中搜刮現│卡2 張、│          │
│    │        │            │      │金，並取走辦│現金    │          │
│    │        │            │      │公桌上小皮夾│2,000 元│          │
│    │        │            │      │1只 。      │)       │          │
├──┼────┼──────┼───┼──────┼────┼─────┤
│ 7  │94年10月│台南市安南區│丁○○│佯裝客人進入│現金100 │得手後即駕│
│    │25日晚間│安和路5段50 │      │店內即持扣案│元及手機│駛懸掛    │
│    │ 7時18分│號（看啥租啥│      │玩具手槍1 支│1 支（價│5875-GH 號│
│    │        │漫畫店內）  │      │，抵住丁○○│值約    │車牌之    │
│    │        │            │      │腰腹部，嚇令│14,000元│9730-JG 號│
│    │        │            │      │不准出聲，至│）。    │自小客車逃│
│    │        │            │      │丁○○不能抗│        │逸        │
│    │        │            │      │拒，即強取桌│        │          │
│    │        │            │      │上現金，並拳│        │          │
│    │        │            │      │打、使力推倒│        │          │
│    │        │            │      │丁○○強暴手│        │          │
│    │        │            │      │段（未成傷）│        │          │
│    │        │            │      │，取走丁○○│        │          │
│    │        │            │      │所有手機    │        │          │
├──┼────┼──────┼───┼──────┼────┼─────┤
│ 8  │94年10月│在高雄縣鳳山│歐又嘉│進入店內走近│無      │行為後即駕│
│    │27日晚間│市鳳山市五甲│      │收銀機前，即│        │駛懸掛    │
│    │7時25分 │二路689號（ │      │持黑色扣案玩│        │7880-JG 號│
│    │        │HANGTEN 店內│      │具手槍1 支，│        │車牌（如附│
│    │        │）          │      │嚇令歐又嘉從│        │表一編號4 │
│    │        │            │      │收銀機內拿出│        │所竊得）之│
│    │        │            │      │現金，至歐某│        │9730-JG 號│
│    │        │            │      │不能抗拒，即│        │自小客車（│
│    │        │            │      │自行動手強拉│        │如附表一編│
│    │        │            │      │，因無法打開│        │號3 所竊得│
│    │        │            │      │收銀機而未遂│        │）逃逸    │
├──┼────┼──────┼───┼──────┼────┼─────┤
│ 9  │94年10月│在高雄縣鳳山│癸○○│持扣案玩具手│癸○○所│得手後，駕│
│    │27日晚間│市○○○街86│、黃麗│槍1 支，抵住│有之黑色│駛懸掛車牌│
│    │ 7時40分│號（家庭美容│卿    │癸○○腹部，│背包1個(│7880 -JG號│
│    │        │店內）      │      │強押其至一旁│內有國民│之9730-JG │
│    │        │            │      │，喝令2 人交│身分證、│號自小客車│
│    │        │            │      │出金錢，至陳│印章1 枚│逃逸。    │
│    │        │            │      │玉秀等2 人不│、摩扥羅│          │
│    │        │            │      │能抗拒，陳玉│拉手機2 │手機2 支、│
│    │        │            │      │秀交付身上黑│支、現金│白金項鍊1 │
│    │        │            │      │色背包，鄭棟│700 元；│條分經陳玉│
│    │        │            │      │樑並強行取下│辰○○所│秀、辰○○│
│    │        │            │      │辰○○手上金│有之K 金│立據領回  │
│    │        │            │      │飾。        │鑽戒1 只│          │
│    │        │            │      │            │（價值  │          │
│    │        │            │      │            │5,000 元│          │
│    │        │            │      │            │）、白金│          │
│    │        │            │      │            │項鍊1 條│          │
│    │        │            │      │            │（價值約│          │
│    │        │            │      │            │3.000 元│          │
│    │        │            │      │            │）      │          │
└──┴────┴──────┴───┴──────┴────┴─────┘


司法院資訊處製作；財團法人民間司法改革基金會備份。
